臺灣臺北地方法院民事裁定　　　　　　　　　　　　九十三年度智裁全字第二二號
　　債　權　人　友達光電股份有限公司
　　法定代理人　甲○○
　　代　理　人　葉大殷律師
　　代　理　人　林怡芳律師
　　代　理　人　賴中強律師
　　債　務　人　夏普光電股份有限公司
　　法定代理人　乙○○○
　　債　務　人　夏普電子股份有限公司
　　法定代理人　丙○○○
右當事人間專利侵權事件，債權人聲請假處分，本院裁定如左：
    主      文
債權人提供擔保金新台幣壹億壹仟萬元或同面額之台灣銀行可轉讓定期存單後，債務
人不得製造、為販賣之要約、販賣、使用或進口日商夏普株式會社型號「LQ038Q7DB
02」之個人數位助理「液晶顯示器模組」（PDA LCD Module）及其他具有相同或相等
設備之產品。
聲請程序費用由債務人連帶負擔。
    理      由
一、按於爭執之法律關係，為防止發生重大之損害或避免急迫之危險或有其他相類之
    情形而有必要時，得聲請為定暫時狀態之處分。前項裁定，以其本案訴訟能確定
    該爭執之法律關係者為限。第一項處分得命先為一定之給付。法院為第一項及前
    項裁定前，應使兩造當事人有陳述之機會。但法院認為不適當者，不在此限。民
    事訴訟法第五百三十八條定有明文。
二、債權人聲請意旨略以：債權人擁有中華民國經濟部智慧財產局專利證書發明第
    191169號，發明名稱為「液晶顯示器訊號傳輸裝置」，專利期間為民國（以下同
    ）九十二年十一月二十一日至一一一年十月二十日之發明專利（以下稱「191169
    號專利」）。該191169號發明專利係一種液晶顯示器訊號傳輸裝置，包含一「第
    一軟性印刷電路板」、一「第二軟性印刷電路板」、一「第三軟性印刷電路板」
    。其中第一軟性印刷電路板電性連接一「液晶面板」，第二軟性印刷電路板連接
    一「觸控面板」，第三軟性印刷電路板連接一「光源」。且該第一、第二、第三
    軟性印刷電路板集合成一體，成為一種能節省空間、節省成本之整合式液晶顯示
    器訊號傳輸裝置，本項專利可運用於個人數位助理（PDA）之「液晶顯示器模組
    」，且「液晶顯示器模組」為個人數位助理（PDA）之主要零組件（「個人數位
    助理（PDA）」之主要之零組件為一個「電路板」、一個「液晶顯示器模組」及
    一個「包括控制面板在內的外殼部分」）。而債務人夏普電子股份有限公司（以
    下稱夏普電子）與夏普光電股份有限公司（以下稱夏普光電）均為日商夏普株式
    會社（以下稱日本夏普公司）百分之百投資之子公司，負責日本夏普公司所生產
    有關液晶顯示器之所有零組件及產品之製造、販賣、進口等相關業務。債權人於
    市場上購得「TOSHIBA Pocket PC e750」個人數位助理（以下稱「TOSHIBA e750
    PDA」），該產品係由日本TOSHIBA公司委由台灣OEM廠商於台灣進行代工（OEM）
    製造完成，此由「TOSHIBA e750 PDA」之產品本身與外包裝皆標示有「台灣製造
    」（made in Taiwan）等字樣即明。債權人將上開「TOSH IBA e750 PDA 」拆解
    後，發現其PDA「液晶顯示器模組」，蓋有「SHARP/Made in Japen」字樣，係由
    日本夏普公司製造，相對人夏普電子與夏普光電進口、銷售型號「LQ038Q7DB02
    」之「液晶顯示器模組」，上開PDA「液晶顯示器模組」經債權人送國立中興大
    學（以下稱「中興大學」）鑑定，經中興大學鑑定結論認定：「系爭專利之申請
    專利範圍共有4項，均為獨立項，本鑑定案針對其中各獨立項進行鑑定比對；在
    該獨立項中進行侵害鑑定之結論為：根據檢送鑑定相關文件內容之參照，待鑑定
    物與系爭專利之申請專利範圍第2項依據全要件原則有字義侵害關係，亦查無消
    極均等論及禁反言之適用，故待鑑定物落入系爭專利之申請專利範圍第2項，因
    此構成專利侵害。」，此有中興大學專利侵害鑑定報告乙份為憑，該鑑定報告確
    定該「液晶顯示器模組」（以下稱侵權模組）侵害債權人上述第191169號專利。
    則債務人之進口、製造、販賣、經銷侵權模組等行為，顯已違反我國專利法第五
    十六條之規定，對債務人上開專利侵權行為，債權人擬依法提起排除侵害及防止
    侵害之訴。惟考量債務人已於台灣地區大量製造、販賣、使用、進口侵權模組或
    為販賣之要約、爭取潛在顧客等侵害債權人專利之行為，若任令債務人繼續為之
    ，則債權人之權益將遭致更大之損害而陷於無法回復之境地。尤以本件法律爭執
    所涉乃高科技產品，其發展日新月異，產品生命週期甚短，市場競爭極為激烈，
    債權人如仰賴本案訴訟尋求救濟，往往曠日廢時且緩不濟急，縱日後得依確定判
    決聲請強制執行，亦已因延誤市場時機而喪失優勢，此種損害係相當巨大且無法
    彌補，故本件債權人為防止發生重大之損害並避免急迫之危險，實有就爭執之法
    律關係先聲請鈞院裁定准予為定暫時狀態處分之必要云云。
三、查本件債權人聲請專利侵權假處分，係針對「型號LQ038Q7DB02」之Sharp液晶顯
    示器模組，禁止債務人為製造、販賣、使用、為販賣之要約以及進口等行為，經
    本院通知債權人到場訊問，債權人於九十三年八月十七日到場陳明，用以識別該
    「型號LQ038Q7DB02」Sharp液晶顯示器模組之辨別標誌，係一張標有「LQ038Q7D
    B02」之貼紙（以下稱「型號貼紙」），而該型號貼紙乃一相當容易撕去之一般
    貼紙，如於假處分裁定前先行通知債務人陳述意見，則債務人將得以立即「撕去
    型號貼紙」或「更換成其他型號之型號貼紙」，使債務人達到規避假處分裁定之
    效力之目的，將無法達到本件定暫時狀態之目的而屬顯不適當云云，經本院認本
    件不宜於裁定前，通知債務人陳述意見，核先敘明。次查，本件聲請定暫時狀態
    假處分事件，業經債權人提出中華民國經濟部智慧財產局發明第191169 號，發
    明名稱為「液晶顯示器訊號傳輸裝置」之專利證書影本乙份、台灣電路板協會之
    介紹、及其「IT產業現況」報導等網路資料影本乙份、經濟部「產業技術資訊服
    務推廣計畫」之介紹、及其產業資訊服務網「委外訂單捷報頻傳，台灣PDA產業
    逆勢增長」報導等網路資料影本乙份、個人數位助理PDA各部零組件示意圖、「
    TOSHIBA e750 PDA」之產品外包裝及外觀照片數紙、「TOSHIBA e750 PDA」及內
    部日本夏普公司型號「LQ038Q7DB02」之「液晶顯示器模組」照片數紙、九十三
    年七月八日中興大學「Sharp液晶顯示器模組」專利侵害鑑定報告乙份。DISPLAY
    SEARCH公司就日本夏普公司九十三年第一季「夏普中小型顯示模組銷售額」之調
    查報告節本乙份等證物釋明之，並陳明願供擔保以補釋明之不足，請准宣告假處
    分，經核與首開法條規定相符，爰斟酌系爭假處分標的銷售金額及可能訴訟期間
    等債務人所應受之損害，酌定相當擔保金額准許之。
四、依民事訴訟法第五百三十八條、第五百三十五條、第五百三十三條、第五百二十
    六條第二項、第九十五條、第八十五條第二項，裁定如主文。
中　　　華　　　民　　　國　　九十三　　年　　　八　　　月　　 十七 　　日
　　　　　　　　　　　　　　　　　　臺灣臺北地方法院民事庭
                                    法　官 莊訓城
右為正本係照原本作成
如對本裁定抗告應於送達後十日內向本院提出抗告狀
中　　　華　　　民　　　國　　九十三　　年　　　八　　　月　　 十七 　　日
                                    書記官 張樹成
附註：
　　一、債權人收受本裁定正本後已逾三十日者，不得聲請執行。
　　二、債權人依本裁定辦理提存後，應另行具狀並預繳執行費用，聲請執行。
